【裁判字號】    99,簡上,447
【裁判日期】    991130
【裁判案由】    詐欺
【裁判全文】
臺灣高雄地方法院刑事判決             99年度簡上字第447號
上  訴  人
即  被  告  柯定志
上列被告因詐欺案件，不服本院高雄簡易庭99年度簡字第130 號
中華民國99年7 月27日第一審簡易判決（臺灣高雄地方法院檢察
署檢察官聲請簡易判決處刑案號：99年度偵字第12484 號）提起
上訴，本院管轄之第二審合議庭判決如下：
    主  文
上訴駁回。
    事  實  及  理  由
一、證據能力部分：按「被告以外之人於審判外之陳述，雖不
    符前四條之規定，而經當事人於審判程序同意作為證據，法
    院審酌該言詞陳述或書面陳述作成時之情況，認為適當者，
    亦得為證據。」此為刑事訴訟法第159 條第1 項所明定，又
    當事人、代理人或辯護人於法院調查證據時，知有第159 條
    第1 項不得為證據之情形，而未於言詞辯論終結前聲明異議
    者，視為有前項之同意，亦經同條第2 項定有明文。本案
    認定事實所引用之卷內證據資料，除原已符同法第159 條之
    1 至第159 條之4 規定，及法律另有規定等傳聞法則例外規
    定，而得作為證據外，並無證據證明係公務員違背法定程式
    所取得，而檢察官及被告於本院審理期間均不爭執其作為本
    案證據之證據能力，且本院審酌前揭陳述作成時之情況，並
    無違法取證之瑕疵，亦認以之作為證據為適當，是本件有關
    被告以外之人於審判外之言詞或書面陳述等供述證據，依前
    揭法條意旨，自均得為證據。
二、被告上訴意旨略以：被告確實與正犯未有認識，故無理由幫
    助正犯之意，且願就被害人所損失之財物支付相當數額之財
    產或非財產之損害賠償並且向被害人道歉。因被告案發至今
    未能與被害人見面無法表達歉意，被告確實無意使被害人受
    到損失，請求法官念及被告未曾受有期徒刑以上刑之宣告，
    給予被告緩刑機會等語。
三、按第二審判決書，得引用第一審判決書所記載之事實、證據
    及理由，對案情重要事項第一審未予論述，或於第二審提出
    有利於被告之證據或辯解不予採納者，應補充記載其理由，
    刑事訴訟法第373 條定有明文。
四、本院得心證理由
  (一)本案經本院審理結果，認原判決認事用法，均無違誤，量刑
    亦屬妥適，應予維持，爰依刑事訴訟法第373 條之規定，引
    用第一審判決書（含檢察官聲請簡易判決處刑書）所記載之
    事實、證據及理由（詳如附件）。另補充下列理由：
  (1)按刑法上之幫助犯，係對於犯罪與正犯有共同之認識，而
    以幫助之意思，對於正犯資以助力，而未參與實施犯罪之行
    為者而言。其中所謂「對於犯罪與正犯有共同之認識」
     ，係指對於犯罪行為而言，幫助犯與正犯有共同認識，亦
     即幫助犯認識正犯之犯罪行為而資以助力，至於幫助犯是
     否認識正犯在所不問。(2)本件被告既坦承如原審判決書所
     認定將其申報之第一商業銀行楠梓分行00000000000 號帳
     戶之存摺、提款卡及密碼交付與成年之詐欺集團姓名年籍
     不詳成員使用（見本院卷第31頁），則被告對於該詐欺集
     團即得利用上揭帳戶資料，使被害人因受詐欺而匯款並取
     得財物之行為即有認識，所交付上揭帳戶資料之行為即屬
     資以助力，則被告行為確核屬幫助詐欺取財無誤，被告徒
     以與正犯未有認識而辯稱無理由幫助正犯之意，並不足採
     。
  (1)依最高法院29年上字第26號判例所揭示「法院對於具備緩
    刑條件之刑事被告，認為以暫不執行刑罰為適當者，得宣告
    緩刑，為刑法第七十四條所明定，至於暫不執行刑罰之是否
    適當，則由法院就被告有無累犯之虞，及能否由於刑罰之宣
    告而策其自新等一切情形，依其自由裁量定之，與犯罪情節
    是否可原，並無關係」之意旨，非謂前未曾受有期徒刑以上
    刑之宣告，即係以暫不執行刑罰為適當。(2)被告雖未曾受有
    期徒刑以上刑之宣告（見本院卷第11頁所附臺灣高等法院被
    告前案紀錄表），且於民國99年10月1 日與告訴人調解成立
    （見本院卷第18頁所附刑事案件移付調解簡要紀錄表），然
    被告迄未依調解條件履行，此經被告稱「但賠償金額是我目
    前無法負擔的，我目前沒有工作，當時調解時說10月20 日
    前要付新臺幣二萬元，但我還沒有付。我有打電話與對方家
    長說」等詞（見本院卷第28頁），且經告訴人到庭陳稱「被
    告沒有打電話給我，只有我母親打電話給他帳號。」、「希
    望被告能趕快還錢，感覺他是故意不找工作不還錢，對於給
    予緩刑我是沒意見，但看他的態度覺得不是很好」等語（見
    本院卷第28頁、第32頁），是被害人因本案所受損害尚未經
    填補，被告雖與告訴人調解成立，然未切實履行，亦未表現
    有意履行之積極態度，參諸前揭判例意旨，被告仍未有暫不
    執行刑之宣告為適當之情形，被告就此請求予以宣告緩刑，
    與法尚有未合，應予駁回。
  (二)從而，本院經核原判決認事用法，均無違誤，量刑亦稱允當
    ，並無裁量逾越或濫用之違法，應予維持。被告前揭上訴意
    旨指摘原判決不當並請求宣告緩刑，為無理由，應予駁回。
五、綜合以上，依刑事訴訟法第455 條之1 第1 項、第3 項、第
    373 條、第368 條，判決如主文。
本案經檢察官曾財和到庭執行職務。
中    華    民    國    99    年    11    月    30    日
                  刑事第十三庭  審判長法  官  黃蕙芳
                                      法  官  王參和
                                      法  官  楊智守
以上正本證明與原本無異。
不得上訴。
中    華    民    國    99    年    11    月    30    日
                                      書記官  蔡毓琦
附錄本判決論罪之法條
刑法第30條
幫助他人實行犯罪行為者，為幫助犯。雖他人不知幫助之情者，
亦同。
幫助犯之處罰，得按正犯之刑減輕之。
刑法第339條
意圖為自己或第三人不法之所有，以詐術使人將本人或第三人之
物交付者，處5 年以下有期徒刑、拘役或科或併科1 千元以下罰
金。
以前項方法得財產上不法之利益或使第三人得之者，亦同。
前二項之未遂犯罰之。

司法院資訊處製作；財團法人民間司法改革基金會備份。
